【裁判字號】    92,易,455
【裁判日期】    920507
【裁判案由】    傷害等
【裁判全文】
臺灣桃園地方法院刑事判決                          九十二年度易字第四五五號
    公  訴  人  臺灣桃園地方法院檢察署檢察官
    被      告  甲○○
右列被告因傷害等案件，經檢察官聲請簡易處刑（九十一年度偵字第二０七六八號）
，本院認不宜簡易判決處刑，應適用通常程序，茲判決如左：
    主  文
甲○○於公務員依法執行職務時，當場侮辱，累犯，處有期徒刑月，如易科罰金，
以佰元折算壹日。又對於公務員依法執行職務時，施強暴，累犯，處有期徒刑伍月
，如易科罰金，以佰元折算壹日。應執行有期徒刑柒月，如易科罰金，以佰元折
算壹日。
    事  實
一、甲○○前於民國八十三年間因違反肅清煙毒條例案件，經台灣高等法院判處有期
    徒刑三年四月確定，甫於八十六年十二月十五日縮刑期滿執行完畢，猶不知警惕
    。於民國九十一年十一月十二日晚間，在其位於桃園縣八德市○○街四十號二樓
    住處與其友人一同飲酒，迨翌日（十三日）凌晨四時許，甲○○偕同其友人共四
    人至同縣市○○街六十一號前友人停放ＤＣ－七三七二號自小客車停放處時，適
    有桃園縣警察局八德分局高明派出所乙○○○○因接獲民眾報案表示富城街有發
    生車禍且車子停在路中間而前往處理，迨傅維政所駕駛之警用巡邏車行駛至富城
    街六十一號前，因見ＤＣ－七三七二號自小客車停放在路中間，乃上前詢問甲○
    ○等人該車為何人所駕駛而依法執行職務時，甲○○明知乙○○○○為依法執行
    職務之公務員，詎因其要求乙○○○○離開未果，而心生不滿，基於侮辱公務員
    之犯意，對乙○○○○以「幹你娘老雞巴」之穢語辱傅維政（公然侮辱部分未
    據告訴）。並於乙○○○○下車詢問甲○○時，基於傷害之犯意，出手揮拳毆打
    傅維政後腦部位，而施強暴，致傅維政受有頭皮瘀傷兩處（八Ｘ二公分、一Ｘ一
    公分）之傷害（傷害部分業據撤回告訴），甲○○並接續以「幹你娘」之穢語辱
    乙○○○○，傅維政乃呼叫同仁前來支援，並欲將甲○○帶回派出所，甲○○
    乃極力抗拒並與傅維政拉扯，致傅維政因此受有手指裂傷（０．五Ｘ０．二公分
    ）之傷害。未幾前來支援之員警趕來始合力將甲○○制服。
二、案經傅維政訴由桃園縣警察局八德分局移送臺灣桃園地方法院檢察署檢察官聲請
    簡易判決處刑。
      理  由
一、按檢察官聲請以簡易判決處刑之案件，經法院認為有刑事訴訟法第四百五十一條
    之一第四項但書情形者，應適用通常程序審判之，同法第四百五十二條定有明文
    ，經查，本件被告甲○○被訴傷害等一案，本院認有刑事訴訟法第四百五十一條
    之一第四項第三款之情形，不宜以簡易判決處刑，爰依右開刑事訴訟法第四百五
    十二條之規定，改用通常程序審判之，合先敘明。
二、右開犯行，業據被告甲○○於本院審理時坦認不諱，核與證人乙○○○○於本院
    桃園簡易庭審理時指訴之情節相符，並有行政院衛生署桃園醫院傷害診斷證明書
    一份附卷可稽，堪認被告自白與事實相符，胥值採信。事證明確，被告犯行洵堪
    認定。
三、核被告甲○○對於公務員依法執行職務時，施以強暴之行為，係犯刑法第一百三
    十五條第一項之妨害公務執行罪。又其於公務員依法執行職務時，當場侮辱，係
    犯刑法第一百四十條第一項之當場侮辱公務員罪。又被告接續對於警員傅維政依
    法執行職務時施強暴，乃係一妨害公務執行之接續多次行為，侵害一個法益，應
    為接續犯，屬單純一罪。又被告接續於警員傅維政執行職務時，當場一再辱罵「
    幹你娘老雞巴」、「幹你娘」之穢語而施侮辱，乃一當場侮辱行為接續之動作，
    所侵害者亦為單一之國家法益，祇成立一當場侮辱公務員罪。查刑法第一百四十
    條第一項於公務員執行職務時當場侮辱罪乃刑法第三百零九條第一項公然侮辱罪
    之特別規定，應適用刑法第一百四十條第一項處罰。又被告所犯前開各罪，犯意
    各別，行為有異，且罪名不同，應分論併罰。公訴人認前開二罪有方法結果之牽
    連關係，為牽連犯，尚有未洽。又刑法第一百三十五條第一項之妨害公務罪，原
    以施強暴、脅迫為構成要件，除另有傷害故意外，其因而致人受有普通傷害時，
    乃施強暴之當然結果。本件被告甲○○於警員傅維政欲將甲○○帶回派出所偵辦
    時，因抗拒而與乙○○○○發生拉扯，致傅維政受有手指裂傷之傷害等情，業據
    被告於警訊中供明，核與乙○○○○書立之職務報告書所載「抗拒拉扯中，職的
    手被甲○○弄受傷流血」等語相符，足見被告係因為抗拒乙○○○○將其帶回警
    局時始造成警員前述傷害之結果，實無從證明被告甲○○就此部分另有傷害之故
    意，是前述傷害之結果應為妨害公務強暴之當然結果，不另論罪（另被告出拳毆
    打傅維政後腦部分致傷部分詳如後述），公訴人認被告此部犯行另成立刑法第二
    百七十七條第一項之傷害罪，亦有誤會，附此敘明。次查，被告甲○○前於八十
    三年間因違反肅清煙毒條例案件，經台灣高等法院判處有期徒刑三年四月確定，
    甫於八十六年十二月十五日縮刑期滿執行完畢，有卷附台灣高等法院被告全國前
    案紀錄表可按，其受有期徒刑之執行完畢後，五年以內再犯有期徒刑以上之罪，
    為累犯，依法加重其刑。爰審酌被告於警員依法執行職務時，接續對警員施強暴
    ，妨害公務執行，當場辱罵警員，施加侮辱，且出手毆打警員傅維政受有傷害，
    情節非輕，及其犯後態度等一切情狀，分別量處如主文所示之刑，並定其應執行
    之刑及諭知易科罰金之折算標準，以資懲儆。
四、公訴意旨另以被告前開出手揮拳毆打依法執行職務之警員傅維政後腦，致傅維政
    受有頭皮瘀傷兩處（八Ｘ二公分、一Ｘ一公分）之傷害，因認被告另犯刑法第二
    百七十七條第一項之傷害罪。按告訴乃論之罪，告訴人於第一審辯論終結前得撤
    回其告訴，又告訴經撤回者，法院應諭知不受理之判決，刑事訴訟法第二百三十
    八條第一項、第三百零三條第三款定有明文。查告訴人傅維政於本院桃園簡易庭
    審理時聲請撤回告訴，有本院九十二年二月二十五日訊問筆錄可稽，惟公訴意旨
    認此部分與前揭論罪科刑之妨害公務執行罪、當場侮辱公務員罪間有方法結果之
    牽連關係，屬裁判上之一罪，爰不另為不受理判決之諭知。
據上論斷，應依刑事訴訟法第四百五十二條、第二百九十九條第一項前段，刑法第一
百三十五條第一項、第一百四十條第一項、第四十七條、第五十一條第五款、刑法第
四十一條第一項前段，罰金罰鍰提高標準條例第一條前段、第二條，判決如主文。
本案經檢察官崔秉君到庭執行職務。
中      華      民      國      九十二      年    五    月      七      日
                                  臺灣桃園地方法院刑事第三庭
                                      法  官  林惠霞
右正本證明與原本無異
如不服本判決書應於送達後十日內向本院提出上訴狀
                                      書記官  陳恩如
中      華      民      國      九十二      年    五    月      九      日
附錄本案論罪科刑法條全文
刑法第一百三十五條第一項
對於公務員依法執行職務時，施強暴脅迫者，處三年以下有期徒刑、拘役或三百元以
下罰金。
刑法第一百四十條第一項
於公務員依法執行職務時，當場侮辱，或對於其依法執行之職務公然侮辱者，處六月
以下有期徒刑、拘役或一百元以下罰金。


司法院資訊處製作；財團法人民間司法改革基金會備份。
